【裁判字號】    90,交聲,199
【裁判日期】    901130
【裁判案由】    違反道路交通管理處罰條例聲明異議
【裁判全文】
臺灣臺北地方法院交通事件裁定                      九十年度交聲字第一九九號
    異議人即
    受處分人  甲○○
右列受處分人因違反道路交通管理處罰條例案件，對於臺北市交通事件裁決所中華民
國九十年二月五日所為之處分( 原處分案號：北市裁三字第駕裁22-C00000000號 )聲
明異議，本院裁定如左：
        主      文
異議駁回。
        理      由
一、汽車駕駛人駕駛汽車，應遵守道路交通標誌、標線、號誌之指示，「道路交通安
    全規則」第九十條前段定有明文，而「道路交通標誌標線號誌設置規則」第二百
    零六條第五款第一目規定「圓形紅燈」之行車管制號誌係表示禁止車輛通行，並
    不得超越停止線或進入路口，如汽車駕駛人，駕車行經有燈光號誌管制之交岔路
    口闖紅燈者，處新臺幣一千八百元以上三千六百元以下( 即銀元六百元以上一千
    二百元以下 )罰鍰並記違規點數三點，修正前「道路交通管理處罰條例」第五十
    三條及第六十三條第一項第三款亦有處罰規定( 按「道路交通管理處罰條例」第
    五十三條雖於九十年一月十七日總統令修正公布，提高罰鍰金額為新臺幣一千八
    百元以上五千四百元以下，並自同年六月一日起施行，惟因交通違規裁罰案件之
    性質，係道路交通主管機關本於職權就個別交通違規行為所為裁罰之決定而對外
    直接發生法律效果之單方行政行為，按實體從舊程序從新原則，本件仍應適用行
    為時即修正前之「道路交通管理處罰條例」第五十三條，行政法院五十六年度判
    字第八十一號判例參照 )。
二、本件受處分人即異議人甲○○於八十九年十二月八日晚八時十六分許，駕駛一輛
    車牌AB-5665 號自用小客車，沿臺北縣汐止市○○路由西往東方向行駛，途經設
    有行車管制號誌之大同路、中興路交岔路口，欲左轉中興路行駛之際，明知其面
    對遵行方向之號誌係禁止車輛通行，不得超越停止線或進入路口之「圓形紅燈」
    行車管制號誌，竟不遵守該行車管制號誌之指示，逕自駕車闖紅燈超越停止線進
    入路口左轉中興路行駛，為在該交岔路口執勤之臺北縣警察局交通隊汐止分隊員
    警賀宗洋攔停制止，以其有違反行為時「道路交通管理處罰條例」第五十三條規
    定之行為掣單( 北縣警交字第C00000000 號 )指定應到案日期( 九十年一月十日
     )當場舉發，惟將該紙舉發違規通知單交予違規駕駛人甲○○簽收遭拒。舉發單
    位另以掛號郵遞方式於八十九年十二月十九日將舉發違規通知單送達甲○○。嗣
    受處分人甲○○依規定到案提出申訴，原處分機關請舉發單位調查結果，仍認受
    處分人確有前揭闖紅燈違規行為，原處分機關遂於九十年二月五日依行為時「道
    路交通管理處罰條例」第五十三條及第六十三條第一項第三款規定，從輕裁處新
    臺幣一千八百元罰鍰並記違規點數三點之處分。
三、訊據受處分人甲○○固不否認其於前揭時地駕駛車牌AR-5665 號自用小客車為警
    當場攔停之事實，惟矢口否認其有違反「道路交通管理處罰條例」第五十三條駕
    車闖紅燈之行為，辯稱略以：其僅收到本件舉發違規通知單，惟無其他相片資料
    ，且為警攔停當時在其前方尚有一輛車準備左轉，兩輛車間距不滿一個車身，為
    何僅攔停其所駕駛之車輛云云。經查：右揭事實，有舉發違規通知單及臺北縣警
    察局汐止分局九十年一月卅日九十北警汐裁字第八九八號書函影本等件在卷可稽
    。本件既係執勤交警當場攔停舉發之違規案件，自無所謂違規採證相片；至於受
    處分人空言指摘執勤交警不攔停舉發另一輛違規車輛部分，縱然所言非虛，亦僅
    係執勤交警是否應加強執勤訓練問題，尚難據為本件受處分人之違規行為免罰之
    理由。況查交通警察掣單舉發違反道路交通管理處罰條例所列之違規事實，本質
    上為行政處分，係公務員基於職務上之權力，依法就特定之具體事件所為之具公
    法上效果之單方面行政行為，基於公務員為公法上行為具有公信力之原則，該行
    政行為當可被推定為真正，其據以依法處分之事實認定亦為正確無誤，從而本件
    受處分人空言否認其駕車闖紅燈之辯解無非係卸責之詞，不足採信。本件受處分
    人甲○○駕車違規闖紅燈左轉之違規行為洵堪認定屬實，不足採信。從而原處分
    機關依行為時「道路交通管理處罰條例」第五十三條及第六十三條第一項第三款
    規定，從輕裁處新臺幣一千八百元罰鍰並記違規點數三點之處分，核無違誤。本
    件聲明異議為無理由，應予駁回。
據上論斷，應依道路交通案件處理辦法第十九條，裁定如主文。
中      華      民      國     九    十     年    十一    月    三十    日
                          臺灣臺北地方法院交通法庭
                                          法  官    鍾  華
右正本證明與原本無異。
如不服本裁定，應於裁定送達後五日內向本院提出抗告狀。
                                          書記官    劉芸珊
中      華      民      國     九    十     年    十二    月     六     日


司法院資訊處製作；財團法人民間司法改革基金會備份。
